【裁判字號】    89,交上訴,31
【裁判日期】    890428
【裁判案由】    公共危險等
【裁判全文】
臺灣高等法院刑事判決                            八十九年度交上訴字第三一號
    上  訴  人
    即  被  告  戊○○
右上訴人，因公共危險等案件，不服臺灣宜蘭地方法院，八十八年度交訴字第七二號
，中華民國八十九年一月六日第一審判決（起訴案號：臺灣宜蘭地方法院檢察署八十
八年度偵字第二八八三、二六一一號）提起上訴，本院判決如左：
    主      文
原判決撤銷。
戊○○從事業務之人，因業務上過失致人於死，處有期徒刑陸月；又駕駛動力交通工
具肇事，致人死傷而逃逸，處有期徒刑捌月，應執行有期徒刑壹年。
    事      實
戊○○每月五至六次駕駛自用小貨車載運水果，為以駕駛為附隨業務之人。於民國（
以下同）八十八年六月二十四日晚上，駕駛車牌號碼ＣＴ─一○二五號自用小貨車，
沿宜蘭縣礁溪鄉○○路○段礁溪往頭城方向行駛，同日晚上九時五十分許，行經該路
八十號前，明知其經長途駕車已達十小時許，加以因感冒服藥，精神狀況不佳，不宜
駕車，而駕車本應注意車前狀況，隨時採取必要之安全措施，行車速度並應依標誌之
規定，而依當時情況，又無不能注意之情形，竟疏未注意，在時速限制四十公里以下
之前開路段，仍貿然以五、六十公里之時速前行，且未注意車前狀況，致撞及同向前
方騎乘車牌號碼ＧＲＰ─三八九號機車之甲○○（業已撤回過失傷害告訴），及騎乘
腳踏車之乙○○，致甲○○受有右鎖骨骨折、頭部外傷之傷害，乙○○則因被壓於該
自小貨車車底，拖行七、八公尺左右，受有頭部外傷併顱內出血，於送醫當時已無生
命跡象，而於八十八年六月二十五日零時零分宣告死亡。戊○○肇事後並未煞車，反
疾駛逃逸，且旋即聯絡修車廠人員修理車禍所致車損，圖滅證卸責，嗣由警員循線查
獲。案經宜蘭縣警察局礁溪分局報告及乙○○之子丙○○訴請台灣宜蘭地方法院檢察
署檢察官偵查起訴。
    理      由
一、訊據上訴人即被告戊○○對於右揭時地駕車肇事及逃逸之事實，均坦承不諱，核
    與被害人乙○○之妻丁○○○及其子丙○○及告訴人甲○○指述情節相符，並有
    車禍當時目擊現場之證人林曼玲於警訊及偵查中之證述明確，復有道路交通事故
    調查表一紙及現場照片六幀、車損照片七幀附卷可稽。另本件車禍被害人乙○○
    受傷送醫時已無生命跡象而死亡，亦經台灣宜蘭地方法院檢察署檢察官督同檢驗
    員相驗屬實，製有相驗筆錄、相驗屍體證明書、驗斷書及相驗照片十八幀在卷可
    憑，並有財團法人蘭陽仁愛醫院診斷証明書存卷可參。
二、按汽車行駛時，應注意車前狀況，隨時採取必要安全措施，且行車速度應依標誌
    之規定，道路交通安全規則第九十四條第三項、第九十三條第一項分別定有明文
    。本件肇事路段限速四十公里，有上開道路交通事故調查表一紙附卷可佐。被告
    駕車自應注意前揭規定，又依當時情形，並無不能注意之情事，被告顯有過失。
    且被告之過失行為與被害人乙○○之死亡結果有相當因果關係，事證明確，被告
    犯行，應堪認定。
三、被告雖辯稱平日作水泥工，並非以駕駛為業，惟其自承每月載運水果五、六次至
    台北，是其為以駕駛為附隨業務之人，仍屬刑法業務過失罪所規範之從事業務之
    人。核被告所為，係犯刑法第二百七十六條第二項之業務過失致死罪及同法第一
    百八十五條之四之公共危險罪。其所犯業務過失致死罪及公共危險罪，犯意各別
    ，行為互殊，應予分論併罰。
四、原審予以論罪科刑固非無見，惟查(一)原判決於理由欄第三項漏未載明被告所犯二
    罪應定其執行刑，自有未合。(二)再查被告於犯後業與被害人和解，給付高額賠償
    金，態度良好，原審未及審酌，亦有未洽，上訴人即被告戊○○上訴意旨，請求
    諭知緩刑，指摘原判決不當，雖無足取，惟原判決既有上述可議之處，自應予以
    撤銷改判，爰審酌被告過失程度、犯罪所生之危害、肇事後非但未煞停，反迅即
    駛離，且旋即聯絡修車廠人員修理車禍所致車損，以圖滅證卸責，有證人即修車
    廠人員楊吉富、楊金宏之證詞可按，及事後與被害人乙○○家屬達成和解並給付
    高額賠償金（新台幣佰零玖萬貳仟元）等一切情狀，就所犯業務過失致人於死
    部分，量處有期徒刑陸月，駕駛動力交通工具，肇事致人死傷而逃逸部分，量處
    有期徒刑捌月，應執行有期徒刑壹年，以資懲戒。
據上論斷，應依刑事訴訟法第三百六十九條第一項前段、第三百六十四條、第二百九
十九條第一項前段，刑法第二百七十六條第二項、第一百八十五條之四、第五十一條
第五款，罰金罰鍰提高標準條例第一條前段，判決如主文。
本案經檢察官曾忠己到庭執行職務。
中      華      民      國    八十九    年      四      月    二十八    日
                              臺灣高等法院刑事第六庭
                                  審判長法官  陳  春  秋
                                        法  官  高  明  哲
                                        法  官  黃  賽  月
右正本證明與原本無異。
如不服本判決應於收受送達後十日內向本院提出上訴書狀，其未敘述上訴之理由者並
得於提起上訴後十日內向本院補提理由書（均須按他造當事人之人數附繕本）。
                                        書記官  廖  麗  蓮
中      華      民      國    八十九    年      四      月    二十九    日
附錄：本案論罪科刑法條全文
刑法第二百七十六條第一項：
因過失致人於死者，處二年以下有期徒刑、拘役或二千元以下罰金。
刑法第一百八十五條之四：
駕駛動力交通工具肇事，致人死傷而逃逸者，處六月以上五年以下有期徒刑。


司法院資訊處製作；財團法人民間司法改革基金會備份。
